praksid/praks4/sofia-kodutöö4/kriuchkova2.twolc
! Eesti morfofonoloogia

Alphabet

a b c d e f g h i j k l m n o p q r s š z ž t u v w õ ä ö ü x y 
A B C D E F G H I J K L M N O P Q R S Š Z Ž T U V W Õ Ä Ö Ü X Y 

 %{NA%}:0 ! Nõrga astme tähis ei tule pindesituses kunagi esile

 %>:0   ! Morfeemipiir ei tule pindesituses kunagi esile

! 

 G1:g ! lagi
 G1:0 ! lae
 B1:b ! tuba
 B1:0 ! toa
 D1:d ! rida
 D1:0 ! rea
 S1:s ! süsi
 S1:0 ! söe
 
 T2:t ! paat
 T2:d ! paadi
 
 T3:t ! pett
 T3:0 ! peti
 P3:p
 P3:0
 K3:k ! pikk
 K3:0 ! pika
 
 E1:e ! kohver
 E1:0 ! kohvri
; 

Sets

Vowel = A E I O U Õ Ä Ö Ü Y
        a e i o u õ ä ö ü y ;

Consonant = b c d f g h j k l m n p q r s š z ž t v w x 
            B C D F G H J K L M N P Q R S Š Z Ž T V W X;

VoicelessConsonant = g b d k p t s š h f
		     G B D K P T S Š H F T3 T2;

Definitions

Rules

!

"Nõrgeneva astmevahelduse korral kk->k, pp->p, tt->t"

Cx:Cy  <=> Cz _ %{NA%}: ([Vowel*] | # ) ;         ! võib-olla võiks kontekst olla ka: <=> _ %>:* :Vowel* %>:* %{NA%}: :Vowel*
     where Cx in ( K3 P3 T3 ) 
           Cy in (  0  0  0 )
           Cz in (  k  p  t )
     matched ;

"Nõrgas astmes vahel gbds kaob"

Cx:Cy  <=> _ :Vowel* %{NA%}: ;  
    where Cx in (  G1 B1 D1 S1)
          Cy in (  0  0  0  0)
    matched ;

! lexical: t u B1 a 
! surface: t o 0 a    

"Nõrgas astmes vahel t muutb d-ks"

Cx:Cy  <=> _ :Vowel* %{NA%}:;  
    where Cx in (  T2)
          Cy in (  d)
    matched ;

! lexical: p a a T2 
! surface: p a a d  

"Nõrgas astmes vahel e kaob"

Cx:Cy  <=> _ :Consonant* %{NA%}: ;  
    where Cx in ( E1 )
          Cy in ( 0 )
    matched ;

! lexical: k o h v E1 r {NA}
! surface: k o h v 0  r  0

"Konsonandi kadumisel u madaldub o-ks"

u:o <=> _ :(B1:0 | D1:0 | G1:0 | S1:0)([Vowel] | #)%{NA%}: ;   

! ([Vowel] | #) tehti seetõttu, et sõnas tugi ei lõppe morfeem tuG1 vokaaliga

! lexical: t u B1 a {NA}
! surface: t o 0  a  0  

"Konsonandi kadumisel i madaldub e-ks"

i:e <=> _ :(B1:0 | D1:0 | G1:0 | S1:0)([Vowel] | #) %{NA%}: ;   

! ([Vowel] | #) tehti seetõttu, et sõnas tugi ei lõppe morfeem tuG1 vokaaliga

! lexical: s i G1 a {NA}
! surface: s e 0  a  0  

"ülivõrre"

Vowel:0 <=> :[Consonant]: i m # ;

"gi -> ki"

g:k <=> :[VoicelessConsonant] %>: _ i # ;    

! kui sufiksile eelneb hääletu konsonant, siis g muutub k-ks
  
! lexical: k a s gi
! surface: k a s ki






 
